【裁判字號】    89,上易,1134
【裁判日期】    890621
【裁判案由】    竊盜
【裁判全文】
臺灣高等法院臺中分院刑事判決                  八十九年度上易字第一一三四號
    上  訴  人
    即  被  告  丙○○
右上訴人因竊盜案件，不服台灣苗栗地方法院八十九年度易字第一七三號中華民國八
十九年四月五日第一審判決（起訴案號：台灣苗栗地方法院檢察署八十八年度偵字第
五八四二號），提起上訴，本院判決如左：
    主      文
上訴駁回。
    事      實
一、丙○○曾於民國（下同）八十一年間，因違反麻醉藥品管理條例案件，被台灣新
    竹地方法院判處有期徒刑六月確定，於八十二年三月三日易科罰金執行完畢，又
    於八十五年間，因犯侵占罪，被台灣新竹地方法院判處有期徒刑八月確定，於八
    十五年十月三日縮刑期滿執行完畢，復於八十六年間，因違反麻醉藥品管理條例
    案件，被台灣苗栗地方法院判處有期徒刑六月確定，於八十七年七月二十一日執
    行完畢，最近一次係於八十七年間，因犯竊盜罪，被本院判處有期徒刑七月確定
    ，甫於八十八年八月二十一日執行完畢，詎其仍不知悛悔，復意圖為自己不法所
    有，並基於概括之犯意，連續於八十八年十一月二十九日二十時許，及於同年十
    二月一日二十時許，趁無人之際，均以取持附近樓梯搭附於房屋牆壁爬上屋頂，
    再由屋頂缺口進入之方式，潛入苗栗縣頭份鎮○○里○○○路六號乙○○所經營
    於夜間無人居住之鐵皮屋輪胎行，先後共竊取乙○○所有之輪胎鋁合金鋼圈共計
    四十二個（每次各別竊取之數量，丙○○已無法記憶）及ＣＤ音響乙組（係於第
    一次竊得），得手後即將各該鋁合金鋼圈共四十二個轉賣予不知情之林文湧（收
    受贓物部分，業經檢察官為不起訴處分確定），而將ＣＤ音響乙組留用。嗣於八
    十八年十二月三日零時許，丙○○再以前開方式第三次行竊鋁合金鋼圈六個得手
    已搬出門口，返身入內欲再行竊第七個鋁合金鋼圈，再搬到小貨車載離時，當場
    為警查獲，並扣得該次已竊得之鋁合金鋼圈六個，再循線查獲丙○○前所竊得已
    賣給不知情之林文湧之鋁合金鋼圈四十二個及丙○○留供己用之ＣＤ音響一組。
二、案經苗栗縣警察局頭份分局移送臺灣苗栗地方法院檢察署檢察官偵查起訴。
    理      由
一、訊據被告丙○○對其確有於前開時、地竊取被害人乙○○所有之輪胎鋁合金鋼圈
    及ＣＤ音響等情，固坦承不諱，惟於本院訊問時，仍以：乙○○所經營之前開輪
    胎行，僅後面有牆壁，前面係以廢棄車輛堆積圍起設障，伊於第一次及第二次均
    係攀爬廢棄車輛進入鐵皮屋，並未以樓梯攀爬踰越牆壁之方式進入，原審此部分
    事實之認定有誤等情置辯。
二、第查：被告為前開三次竊盜犯行，於實施犯罪之時，均係以樓梯搭附於房屋牆壁
    爬上屋頂，再由屋頂缺口潛入被害人乙○○所經營之前開鐵皮屋輪胎行，迨行竊
    得手後，即自內開啟鐵皮屋之側門，將行竊所得之財物搬上小貨車駛離現場，以
    上各情除據被告丙○○於警訊、偵查及原審審理中，均坦承不諱外，並經被害人
    乙○○指訴甚詳。依被害人乙○○於本院訊問時之指證，及其所提出之照片（附
    於本院卷宗證物袋）顯示，被害人乙○○用來經營前開輪胎行之鐵皮屋，其四周
    均釘有塑膠浪板牆壁，並無被告所辯以廢棄車輛堆積圍在鐵皮屋前面之情形。被
    告辯稱伊係攀爬廢棄車輛進入鐵皮屋，此部分所辯與事實不符，顯係卸責之情，
    不足採信。其於第一次及第二次行竊所得之輪胎鋁合金鋼圈有四十二個，復據證
    人林文湧證述甚明。行竊所得之ＣＤ音響及前開輪胎鋁合金鋼圈，亦有被害人乙
○○所出具之贓物認領保管單一紙在卷（見偵查卷第十五頁）可稽，足認被告之
    自白與事實相符。本件事證明確，被告之竊盜犯行洵堪認定。
三、核被告丙○○所為，係犯刑法第三百二十一條第一項第二款踰越安全設備加重竊
    盜罪。公訴人認係犯同法第三百二十條第一項之普通竊盜罪，尚有未洽，起訴法
    條應予變更。次查被告先後三次竊取犯行，時間緊接，方法相同，又觸犯基本構
    成要件相同之罪名，顯係基於概括之犯意反覆為之，應依連續犯之規定論以一罪
    ，並加重其刑。又被告曾於八十五年間，因犯侵占罪，被台灣新竹地方法院判處
    有期徒刑八月確定，於八十五年十月三日縮刑期滿執行完畢，復於八十六年間，
    因違反麻醉藥品管理條例案件，被台灣苗栗地方法院判處有期徒刑六月確定，於
    八十七年七月二十一日執行完畢，最近一次係於八十七年間，因犯竊盜罪，被本
    院判處有期徒刑七月確定，甫於八十八年八月二十一日執行完畢，以上事實有台
    灣苗栗地方法院檢察署刑案資料查註紀錄表及本院被告全國前案紀錄表在卷可考
    。被告於受前開有期徒刑之執行完畢後，五年內再犯有期徒刑以上之本罪，為累
    犯，應依累犯之規定遞加其刑。原審爰審酌被告之品行、犯罪手段、所生之危害
    及犯罪後之態度等一切犯罪情狀，依刑法第五十六條、第三百二十一條第一項第
    二款、第四十七條之規定，判處被告有期徒刑八月，其認事用法均無不合，量刑
    亦甚允當。被告上訴認原審認事用法有誤，指謫原判決不當，非有理由，應予駁
    回。
四、被告丙○○經合法傳喚，無正當理由而於本院審判期日不到庭，爰不待其陳述逕
    行判決。
五、據上論斷，應依刑事訴訟法第三百六十八條、第三百七十一條，判決如主文。
本案經檢察官甲○○到庭執行職務。
中      華      民      國    八十九     年      六       月    二十一  日
                                  臺灣高等法院臺中分院刑事第三庭
                                        審判長法  官  方  艤  駐
                                              法  官  劉  連  星
                                              法  官  廖  柏  基
右正本證明與原本無異。
不得上訴。
                                              書記官  柯  孟  伶
中      華      民      國    八十九     年      六       月    二十二  日
附錄：本案論罪科刑法條全文
刑法第三百二十一條第一項第二款：犯竊盜罪而有左列情形之一者，處六月以上五年
                                以下有期徒刑：
                                毀越門扇、牆垣或其他安全設備而犯之者。
                                                                        Ｏ


司法院資訊處製作；財團法人民間司法改革基金會備份。
